【裁判字號】    99,審訴,1776
【裁判日期】    991217
【裁判案由】    毒品危害防制條例
【裁判全文】
臺灣桃園地方法院宣示判決筆錄        99年度審訴字第1776號
公  訴  人  臺灣桃園地方法院檢察署檢察官
被      告  胡銘昌
指定辯護人  本院公設辯護人陳瑞明
上列被告因違反毒品危害防制條例案件，於中華民國99年12月17
日下午5 時許，在本院第十法庭宣示判決，出席職員如下：
          法  官  潘怡華
          書記官  郭怡君
法官起立朗讀判決主文、犯罪事實要旨、處罰條文、附記事項，
及告以上訴限制、期間並提出上訴狀之法院，且諭知記載其內容
：
一、主  文：
    胡銘昌施用第一級毒品，累犯，處有期徒刑壹年，扣案之第
    一級毒品海洛因壹包含袋（驗餘淨重壹點柒玖公克）沒收銷
    燬之；又施用第二級毒品，累犯，處有期徒刑捌月，扣案之
    第二級毒品甲基安非他命貳包含袋（合計驗餘毛重伍點肆捌
    捌玖）均沒收銷燬之，吸食器壹個、分裝吸管壹支均沒收；
    應執行有期徒刑壹年陸月，扣案之第一級毒品海洛因壹包含
    袋（驗餘淨重壹點柒玖公克）、第二級毒品甲基安非他命貳
    包含袋（合計驗餘毛重伍點肆捌捌玖）均沒收銷燬之，吸食
    器壹個、分裝吸管壹支均沒收。
二、犯罪事實要旨：
    胡銘昌前於民國89年間因施用毒品案件，經臺灣臺中地方法
    院（下稱臺中地院）裁定送觀察、勒戒後，認無繼續施用毒
    品傾向，於89年10月27日釋放出所，並經臺灣臺中地方法院
    檢察署檢察官以89年度毒偵字第6537號為不起訴處分確定。
    又於上開觀察、勒戒執行完畢釋放後五年內之90年間，因施
    用毒品案件，經臺中地院裁定送觀察、勒戒後，認有繼續施
    用毒品之傾向，再經臺中地院裁定送強制戒治，於91年3 月
    21日強制戒治期滿，未經撤銷視為執行完畢，該次施用毒品
    部分並經臺中地院以90年度訴字第750 號判決判處應執行有
    期徒刑1 年2 月確定。(1)復於94年間因施用毒品案件，經臺
    中地院以94年度訴字第2189號判決分別判處有期徒刑11月、
    7 月，應執行有期徒刑1 年4 月確定；(2)另於94年間因搶奪
    案件，經臺中地院以94年度訴字第1979號判決判處有期徒刑
    10月確定；(3)再於94年間因詐欺案件，經臺中地院以95年度
    中簡字第42號判決判處有期徒刑6 月確定；(4)復於94年間因
    搶奪案件，經臺中地院以95年度訴字第39號判決判處有期徒
    刑2 年，上訴後，經臺灣高等法院臺中分院以95年度上訴字
    第909 號判決駁回上訴確定，上開編號(1)(2)(3)之罪經臺中地
    院以96年度聲減字第3640號裁定各減其宣告刑二分之一後，
    與不得減刑之編號(4)之罪合併定應執行有期徒刑3 年2 月確
    定，於97年5 月2 日縮短刑期假釋出監並付保護管束，於97
    年7 月8 日保護管束期滿，假釋未經撤銷，視為以執行完畢
    （於本案構成累犯）。詎其仍不知悔改並戒除毒癮，復基於
    施用第一、二級毒品之犯意，於99年6 月19日18時許、同日
    22時30分許，在其位於臺中縣大里市○○街34之5 號之住處
    、位於臺北縣樹林市某公園之公廁內，分別以置入香菸內吸
    食、以吸食器吸食之方式，施用第一級毒品海洛因、第二級
    毒品甲基安非他命各1 次。嗣於99年6 月20日凌晨0 時20分
    許，胡銘昌駕駛車牌號碼2625-UR 號自用小客車，行經桃園
    縣龍潭鄉○道○ 號○路南向72公里處為警查獲，並扣得其所
    有之第一級毒品海洛因1 包（驗前淨重1.81公克，驗餘淨重
    1.79公克，含與毒品無法析離之包裝袋1 個）、第二級毒品
    甲基安非他命2 包（合計驗前毛重5.5 公克，因鑑驗使用費
    失0.0111公克，合計驗餘毛重5.4889公克，含與毒品無法析
    離之包裝袋2 個），及其所有供其施用第二級毒品所用之吸
    食器1 個、分裝吸管1 支。
三、處罰條文：
    毒品危害防制條例第10條第1 項、第2 項、第18條第1 項前
    段，刑法第11條、第47條第1 項、第38條第1 項第2 款、第
    51條第5 款。
四、附記事項：
    扣案之第一級毒品海洛因1 包、第二級毒品甲基安非他命2
    包，其中包裝袋部分，依現行檢驗方式乃以刮除方式為之，
    包裝袋上仍會摻殘若干毒品無法分離，應一體視為毒品部分
    ，而依毒品危害防制條例第18條第1 項前段規定宣告沒收銷
    燬之。至鑑驗費失之毒品部分，既已滅失，爰不另為沒收銷
    燬之宣告。
五、協商判決除有刑事訴訟法第455 條之4 第1 項第1 款於本訊
    問程序終結前，被告撤銷協商合意或檢察官撤回協商聲請者
    ；第2 款被告協商之意思非出於自由意志者；第4 款被告所
    犯之罪非第455 條之2 第1 項所定得以協商判決者；第6 款
    被告有其他較重之裁判上一罪之犯罪事實者；第7 款法院認
    應諭知免刑或免訴、不受理者情形之一，及違反同條第2 項
    「法院應於協商合意範圍內為判決；法院為協商判決所科之
    刑，以宣告緩刑或2 年以下有期徒刑、拘役或罰金為限」之
    規定者外，不得上訴。
六、如有前述例外得上訴之情形，又不服本件判決，得自收受判
    決送達後10日內，向本院提出上訴書狀，上訴於第二審法院
    。
中    華    民    國    99    年    12    月    17    日
                  臺灣桃園地方法院刑事庭
                                法  官  潘怡華
以上正本證明與原本無異。
                                書記官  郭怡君
中    華    民    國    99    年    12    月    17    日
附錄本案論罪科刑依據之法條：
毒品危害防制條例第10條
施用第一級毒品者，處6 月以上5 年以下有期徒刑。
施用第二級毒品者，處3 年以下有期徒刑。

司法院資訊處製作；財團法人民間司法改革基金會備份。
